【裁判字號】    95,建,66
【裁判日期】    950929
【裁判案由】    給付工程款
【裁判全文】
臺灣高雄地方法院民事判決                95年度建字第66號
原      告  太平洋醫材股份有限公司
法定代理人  甲○○
訴訟代理人  侯永福  律師
被      告  黃志欽即博愛醫院
訴訟代理人  乙○○
當事人間請求給付工程款事件，本院於民國95年9 月20日言詞辯
論終結，判決如下：
    主  文
被告應給付原告新臺幣壹佰壹拾伍萬元，及自民國九十五年八月
十一日起至清償日止，按週年利率百分之五計算之利息。
訴訟費用由被告負擔。
本判決第一項於原告以新臺幣參拾捌萬肆仟元為被告供擔保後，
得假執行。
    事實及理由
一、原告起訴主張：原告於民國93年9 月24日與被告簽訂工程承
    攬合約書（下稱系爭合約），向被告承攬在高雄縣旗山鎮○
    ○○路689 號施作之「博愛醫院呼吸照護病房中央氣體系統
    及二次出口工程」（下稱系爭工程），雙方約定工程之報酬
    即工程款共計新臺幣（下同）1,150,000 元。詎原告於93年
    10月31日完成系爭工程，並完成驗收後，被告迄今仍未給付
    工程款，爰依承攬契約之法律關係，提起本訴。並聲明：求
    為判決如主文第1 項所示，並願供擔保請准宣告假執行。
二、被告辯稱：被告乃與紹善股份有限公司（下稱紹善公司）合
    作，原告係紹善公司央請前來施工，被告不知系爭工程是否
    驗收合格，且原告為何未依系爭合約之約定於開工後，即向
    被告請求支付工程總金額百分之30之頭期款等語。並聲明：
    求為判決駁回原告之訴。
三、原告主張其於93年9 月24日與被告簽訂系爭合約，向被告承
    攬在高雄縣旗山鎮○○○路689 號施作之系爭工程，雙方約
    定工程之報酬即工程款共計1,150,000 元之事實，業據其提
    出被告不爭執其為真正之工程承攬合約書影本1 份為證，原
    告此部分之主張，自堪信為真正。至被告雖辯稱：被告乃與
    紹善公司合作，原告係紹善公司央請前來施工云云，惟被告
    所辯，顯與系爭合約書之約定不符，不足採信。次查，原告
    主張其於93年10月31日完成系爭工程，且系爭工程業已完成
    驗收之事實，雖為被告所否認，辯稱：被告不知系爭工程是
    否驗收合格云云。惟查，證人即於工程結算驗收證明單監工
    處簽名之吳彥璋證稱：伊原係訴外人信東生技股份有限公司
    （下稱信東公司）之員工，當時因被告與訴外人信東公司之
    子公司訴外人紹善公司有合約關係，被告又委託訴外人紹善
    公司處理，伊係訴外人信東公司指派至紹善公司推動此一業
    務，故擔任系爭工程之監工，簽名當時，工程確已完工，並
    有驗收，驗收時，已可正常使用等語，並有被告提出之照片
    16幀、工程結算驗收證明書影本1 份在卷可按，參以被告之
    訴訟代理人乙○○於言詞辯論時亦稱：系爭工程完工後，毋
    庸交付，被告全權委託紹善公司處理等語，足認原告前揭部
    分之主張，亦堪信為真正。被告辯稱：被告不知系爭工程是
    否驗收合格云云，亦無足取。另被告之訴訟代理人乙○○嗣
    雖改稱：所稱被告全權委託紹善公司處理，應係口誤云云，
    惟被告之訴訟代理人乙○○前揭陳述，非但與證人吳彥璋之
    證言不符，亦與個人先前之陳述有間，自不足採。
四、按承攬人之報酬應於工作交付時給付之，無須交付者，應於
    工作完成時給付之，此參諸民法第505 條第1 項之規定自明
    。又系爭合約書第6 條約定：「1 、頭期款，開工後，支付
    工程總金額之百分之30，即新臺幣345,000 元（當月票期）
    。2 、尾款：工程完工，經甲方（指被告）驗收合格後，支
    付工程總金額之百分之70，即新臺幣805,000 元（支票票期
    60天）」。查本件原告承攬之系爭工程既已完工，且經驗收
    合格，被告依上開規定及約定，自應給付被告系爭工程之頭
    期款及尾款。至原告是否未依系爭合約書之約定於開工後，
    即向被告請求支付工程總金額百分之30之頭期款，對於被告
    依系爭合約書應負之給付報酬義務，並無影響。從而，原告
    訴請被告給付工程款1,150,000 元，即屬正當。
五、按給付無確定期限者，債務人於債權人得請求給付時，經其
    催告而未為給付，自受催告時起，負遲延責任。其經債權人
    起訴而送達訴狀，或依督促程序送達支付命令，或為其他相
    類之行為者，與催告有同一之效力。遲延之債務，以支付金
    錢為標的者，債權人得請求依法定利率計算之遲延利息；應
    付利息之債務，其利率未經約定，亦無法律可據者，週年利
    率為百分之5 ，民法第229 條第2 項、第233 條第1 項前段
    及第203 條分別定有明文。查本件被告對於原告應為之上開
    給付，雖無確定期限，惟被告既經原告提起本件訴訟而送達
    民事起訴狀，依民法第229 條第2 項之規定，自應自民事起
    訴狀繕本送達之翌日即95年8 月11日起，負遲延責任。
六、綜上所陳，原告本於承攬契約之法律關係，請求被告給付
    1,150,000 元，及自95年8 月11日起至清償日止，按週年利
    率百分之5 計算之利息，洵屬有據，應予准許。
七、原告陳明願供擔保，聲請宣告假執行，核無不合，爰酌定相
    當擔保金額准許之。
八、至被告雖聲請訊問證人林秀緞，用以證明系爭工程係由訴外
    人紹善公司與被告之訴訟代理人乙○○個人出資，與被告無
    關，系爭合約書上印章，亦係由被告之訴訟代理人蓋用，系
    爭工程款應與被告無關之事實。惟查，本院依調查證據結果
    ，認兩造間確有簽訂系爭契約，已如前述，被告自有依照系
    爭契約之約定，給付承攬報酬即工程款之義務，被告前揭調
    查證據之聲請，並無調查之必要，爰不予訊問。此外，兩造
    其餘攻擊防禦方法，經本院審酌後，認與判決之結果不生影
    響，無一一論述必要，附此敘明。
九、據上論結，原告之訴為有理由，依民事訴訟法第78條、第
    390 條第2 項，判決如主文。
中    華    民    國    95    年    9     月    29    日
                  民事第三庭  法  官  伍逸康
上為正本係照原本作成。
如不服本判決，應於送達後20日內，向本院提出上訴狀並表明上
訴理由，如於本判決送達前提起上訴者，應於判決送達後10日內
補提上訴理由書（須附繕本）。
中    華    民    國    95    年    10    月    2     日
                              書記官  王淑娟


司法院資訊處製作；財團法人民間司法改革基金會備份。
